---
title: "Apresentacao_stat"
output: pdf_document
---

```{r setup, include=FALSE}
knitr::opts_chunk$set(echo = TRUE)
```

## Introdução

<p style="text-align: justify;">
Foi desenvolvido no artigo "A new family of life distributions" por 
Birnbaum e Saunders a distribuição que ora apresento. A mesma modela o 
tempo de vida de materiais
e equipamentos sujeitos a cargas dinâmicas através de modelos de dano 
acumulado e tem sido amplamente utilizada na área de engenharia, na 
indústria, em negócios, na análise de confiabilidade, na análise de 
sobrevivência, em ciências ambientais e ciências médicas e em diversas 
outras áreas, pois possui propriedades
interessantes e uma relação próxima com a distribuição normal, o que a 
torna, do ponto de vista de aplicação, uma alternativa mais atraente 
para as bem conhecidas distribuições Weibull, log-logística, 
log-normal, gama e modelos inversos Gaussianos.
</p>

```{r}
#Função distribuição acumulada da Birnbaum-Saunders com parâmetros de forma, alpha, e de escala beta.
#Shape=alpha, scala=beta
acbs<-function(t,alpha,beta){
  ff<-pnorm((1/alpha)*(sqrt(t/beta)-sqrt(beta/t)))
  return(ff)
}

#Note que com a mudança de alpha, mantendo beta fixo, há uma alteração na assimetria do gráfico
t=seq(0,3,by=0.01)
plot(t,acbs(t,0.1,1),main='T ~ Birnbaum-Saunders(shape, scale=1)',ylab='F(T<=t)',type='l')
lines(t,acbs(t,0.3,1),col=2,lty=2, lwd=1)
lines(t,acbs(t,0.5,1),col=3,lty=3, lwd=2)
lines(t,acbs(t,0.75,1),col=4,lty=4, lwd=3)
lines(t,acbs(t,1,1),col=5,lty=5, lwd=3)
lines(t,acbs(t,1.5,1),col=6,lty=6, lwd=2)
legend(2.3, 0.55, c("BS(t,0.1,1)","BS(t,0.3,1)","BS(t,0.5,1)","BS(t,0.75,1)","BS(t,1,1)","BS(t,1.5,1)"), fill=1:6)

```
```{r}
#Função densidade da Birnbaum-Saunders com parâmetros de forma, alpha, e de escala beta.
#Shape=alpha, scala=beta

bs<-function(t,alpha,beta){
  f<-((t+beta)/(2*alpha*sqrt(2*pi*beta)))*(t^(-3/2))*exp((-1/(2*alpha^2))*((t/beta)+(beta/t)-2))
  return(f)
}

alpha=10
beta=2
integrand <- function(t){((t+beta)/(2*alpha*sqrt(2*pi*beta)))*(t^(-3/2))*exp((-1/(2*alpha^2))*((t/beta)+(beta/t)-2))}
integrate(integrand, lower = 0, upper = Inf)
```

```{r}
#Note que com a mudança de alpha, mantendo beta fixo, há uma alteração na assimetria do gráfico
t=seq(0,3,by=0.01)
plot(t,bs(t,0.1,1),main='T ~ Birnbaum-Saunders(shape, scale=1)',ylab='Densidade',type='l')
lines(t,bs(t,0.3,1),col=2,lty=2, lwd=1)
lines(t,bs(t,0.5,1),col=3,lty=3, lwd=2)
lines(t,bs(t,0.75,1),col=4,lty=4, lwd=3)
lines(t,bs(t,1,1),col=5,lty=5, lwd=3)
lines(t,bs(t,1.5,1),col=6,lty=6, lwd=2)
legend(2.3, 4, c("BS(t,0.1,1)","BS(t,0.3,1)","BS(t,0.5,1)","BS(t,0.75,1)","BS(t,1,1)","BS(t,1.5,1)"), fill=1:6)

#Enquanto que ao manter alpha fixo e mudar o beta há uma mudança na média e na variança da variável aleatória
#Com o aumento de beta há um aumento da média e da variança
t=seq(0.2,3.5,by=0.01)
plot(t,acbs(t,0.1,0.5),main='T ~ Birnbaum-Saunders(shape=0.1, scale)',ylab='F(T<=t)',type='l')
lines(t,acbs(t,0.1,0.75),col=2,lty=2, lwd=1)
lines(t,acbs(t,0.1,1),col=3,lty=3, lwd=2)
lines(t,acbs(t,0.1,1.5),col=4,lty=4, lwd=3)
lines(t,acbs(t,0.1,2),col=5,lty=5, lwd=3)
lines(t,acbs(t,0.1,2.5),col=6,lty=6, lwd=2)
legend(2.55, 0.55, c("BS(t,0.1,0.5)","BS(t,0.1,0.75)","BS(t,0.1,1)","BS(t,0.1,1.5)","BS(t,0.1,2)","BS(t,0.1,2.5)"), fill=1:6)

#Enquanto que ao manter alpha fixo e mudar o beta há uma mudança na média e na variança da variável aleatória
#Com o aumento de beta há um aumento da média e da variança
t=seq(0,3,by=0.01)
plot(t,bs(t,0.1,0.5),main='T ~ Birnbaum-Saunders(shape=0.1, scale)',ylab='Densidade',type='l')
lines(t,bs(t,0.1,0.75),col=2,lty=2, lwd=1)
lines(t,bs(t,0.1,1),col=3,lty=3, lwd=2)
lines(t,bs(t,0.1,1.5),col=4,lty=4, lwd=3)
lines(t,bs(t,0.1,2),col=5,lty=5, lwd=3)
lines(t,bs(t,0.1,2.5),col=6,lty=6, lwd=2)
legend(2.2, 8, c("BS(t,0.1,0.5)","BS(t,0.1,0.75)","BS(t,0.1,1)","BS(t,0.1,1.5)","BS(t,0.1,2)","BS(t,0.1,2.5)"), fill=1:6)

```


## GitHub Documents

This is an R Markdown format used for publishing markdown documents to GitHub. When you click the **Knit** button all R code chunks are run and a markdown file (.md) suitable for publishing to GitHub is generated.

## Including Code

QUero mostrar ...

```{r}
.Machine[c('double.eps','sizeof.pointer')]

```

## Including Plots

You can also embed plots, for example:

```{r pressure, echo=FALSE}
#Usando o plot3d
require(rgl) # Para fazer os gráficos com rotação
require(colorRamps) # Para usar a palleta de cor do matlab
require(plot3D)
require(plot3Drgl)
require(rglwidget)
require(webshot)
n=1000
alpha=2
beta=1
z1<-rnorm(n,0,1)
dados<-beta*((alpha*z1/2)+sqrt((alpha*z1/2)^2+1))^2

alpha= seq(1.5, 3,l=100)
beta=seq(0.8,2,l=100)

# A função de verossimilhança para fazer o gráfico:
f<-function(alpha,beta){
  t=dados
  sum(log(t+beta))-n*log(2*alpha)-(n/2)*(log(2*pi*beta))-(3/2)*sum(log(t))-((1/(2*alpha^2))*sum((t/beta)+(beta/t)-2))
}

f <- Vectorize(f)

z <- outer(alpha,beta, f)
#open3d()
#bg3d("white")
#material3d(col = "black")
persp3d(f,xlim=alpha, ylim=beta, contour=TRUE, col = matlab.like,
        xlab = "Shape", ylab = "Scale", zlab = "Loglik")
#plotrgl()
#rglwidget()
persp3D(z=z,x=alpha, y=beta, contour=TRUE, facets=TRUE, curtain=F, phi=30,theta=100)
contour(x=alpha,y=beta,z=z,levels = seq(-1805,-2150,length.out = 50))
points(x=c(2,1),pch=19)
#plotrgl()
```

Note that the `echo = FALSE` parameter was added to the code chunk to prevent printing of the R code that generated the plot.




